【裁判字號】    98,上訴,4106
【裁判日期】    981020
【裁判案由】    偽證
【裁判全文】
臺灣高等法院刑事判決                98年度上訴字第4106號
上  訴  人
即  被  告  甲○○
上列上訴人因偽證案件，不服臺灣臺北地方法院98年度訴字第11
90號，中華民國98年8 月17日第一審判決（起訴案號：臺灣臺北
地方法院檢察署98年度偵字第14423 號），提起上訴，本院判決
如下：
    主  文
上訴駁回。
    理  由
一、按刑事訴訟法第350條、第361條規定，不服地方法院之第一
    審判決而上訴者，須提出上訴書狀，並應敘述具體理由，為
    上訴必備之程式。倘已提出上訴理由，但所提非屬具體理由
    者，則由第二審法院以上訴不合法律上之程式，判決駁回。
    而所謂具體理由，必係依據卷內既有訴訟資料或提出新事實
    或新證據，指摘或表明第一審判決有何採證認事、用法或量
    刑等足以影響判決本旨之不當或違法，而構成應予撤銷之具
    體事由，始克當之（例如：依憑證據法則具體指出所採證據
    何以不具證據能力，或依憑卷證資料，明確指出所為證據證
    明力之判斷如何違背經驗、論理法則）；倘僅泛言原判決認
    定事實錯誤、違背法令、量刑失之過重或輕縱，而未依上揭
    意旨指出具體事由，皆難謂係具體理由，俾與第二審上訴制
    度旨在請求第二審法院撤銷、變更第一審不當或違法之判決
    ，以實現個案救濟之立法目的相契合，並節制濫行上訴。
二、本件上訴人即被告甲○○不服原判決提起上訴，其上訴意旨
    僅泛稱：被告於民國98年5月6日主動前往臺灣臺北地方法院
    檢察署自首，請依法免予處罰，希望法院能給與自新的機會
    ，或科以易服勞役的處分云云。惟按犯刑法第169條至第171
    條之罪，於所誣告之案件裁判或懲戒處分確定前自白者，減
    輕或免除其刑，同法第172 條有明文規定，是凡犯誣告罪之
    人，於其所誣告之案件裁判或懲戒處分確定前，果經自白，
    即與該條減免其刑之要件相符，職司審判者應於減輕或免刑
    之範圍內，予以裁量，最高法院30年上字第2573號判例參照
    。又97年12月30日日修正、98年9月1日施行之刑法第41條第
    3 項固規定：「受六個月以下有期徒刑或拘役之宣告，不符
    第一項易科罰金之規定者，得依前項折算規定，易服社會勞
    動。」，惟依同條第2項係於同條第1項得易科罰金規定之後
    ，增訂「依前項規定得易科罰金而未聲請易科罰金者，得以
    提供社會勞動六小時折算一日，易服社會勞動。」內容，顯
    係將易科罰金與「易服社會勞動」之准否，同列為檢察官指
    揮執行事項，由檢察官指揮命令之處分為之，自無於裁判主
    文內諭知之餘地。本件原判決就如何量定其宣告刑之理由，
    已經敘明審酌被告之行為所生危害及犯罪後坦承之態度、犯
    罪動機等一切情狀，並以被告於所偽證之案件偵查終結前，
    主動向檢察官自白犯行，及符合自首之要件，減輕其刑，而
    於法定刑度之內，予以量定，客觀上並無明顯濫權之情形。
    被告置原判決上開論述於不顧，徒以原審得於職權範圍內得
    為酌定之事項，而指摘原判決未予免除刑罰及請求科以易服
    勞役處分，並未依卷證或提出新事實、新證據，具體指摘原
    判決有何逾越法定刑度，或濫用自由裁量權限之違法或不當
    。是被告上訴理由所述，並未指摘或表明原審判決有何採證
    認事、用法或量刑等足以影響判決本旨之不當或違法，而構
    成應予撤銷之具體事由，有其上訴狀在卷可稽。因此，被告
    上訴，未以書狀敘述具體理由，應認其上訴為不合法律上之
    程式，爰不經言詞辯論，予以駁回。
三、據上論斷，應依刑事訴訟法第367條前段、第372條，判決如
    主文。
中    華    民    國    98    年    10    月    20    日
            刑事第二十一庭審判長法  官  蔡聰明
                                法  官  趙文卿
                                法  官  楊力進
以上正本證明與原本無異。
如不服本判決，應於收受送達後10日內向本院提出上訴書狀，其
未敘述上訴之理由者並得於提起上訴後10日內向本院補提理由書
（均須按他造當事人之人數附繕本）「切勿逕送上級法院」。
                                書記官  楊麗娟
中    華    民    國    98    年    10    月    21    日


司法院資訊處製作；財團法人民間司法改革基金會備份。
